臺灣宜蘭地方法院民事判決　九十年訴字第四二二號
　　原　　　告　乙○○
　　被　　　告　甲○○
右當事人間請求損害賠償事件，本院判決如左：
    主    文
被告應給付原告新台幣陸拾伍萬壹仟肆佰零玖元及自民國九十年十月二十六日起至清
償日止按年息百分之五計算之利息。
原告其餘之訴駁回。
訴訟費用由被告負擔五分之四；餘由原告負擔。
本判決第一項於原告以新台幣貳拾貳萬元為被告供擔保後，得假執行。但被告如於假
執行程序實施前，以新台幣陸拾伍萬壹仟肆佰零玖元為原告預供擔保，得免為假執行。
原告其餘假執行之聲請駁回。
    事    實
甲、原告方面：
一、聲明：被告應給付原告新台幣（下同）八十二萬一千四百零九元及自起訴狀繕本
    送達之日起至清償日止按年息百分之五計算之利息，並願供擔保請准為假執行之
    宣告。
二、陳述：
（一）被告於民國九十年四月二十二日上午十時十分，行經台北縣坪林鄉○○○路五
      四點八公里處，因違規超越雙黃線駛入對向車道，與原告所駕駛自用小貨車擦
　　　撞，致原告頭部、右膝、右裸、左小腿、左腕挫傷、右臏骨、左脛骨左撓骨骨
      折、額頭裂傷等多處傷害，經台灣台北地方法檢察署檢察官向法院聲請簡易判
      決處刑在案。本件被告應負完全之過失責任，應依法賠償原告全部之損害。
（二）原告自用小貨車修復費用十二萬八千元，原告尚無力繳納，有修車廠催繳費用
      之存證信函為證。
（三）事故後拖吊原告自用小貨車費用一萬五千元，有拖車員出示之證明單及證人王
      漢遠之證述可稽。
（四）原告受傷後，支付醫藥費五千八百二十九元，有住院及門診收據影本為證。
（五）原告原任承攬運送工作，平均每月收入九萬四千五百一十六元，至今仍無法工
      作，爰請求事故後五個內因受傷而損失收入四十九萬二千五百八十元，有承攬
      運送契約及工作收入收據影本、診斷證明書為證
（六）原告因身體受傷，精神肉體所受痛苦甚大，且被告迄今仍拒不賠償，故請求非
      財產上損害金額二十萬元。
乙、被告方面：
一、聲明：駁回原告之訴及假執行之聲請，並願供擔保請准免為假執行。
二、陳述：本件事故後，兩造已就原告之請求於宜蘭縣員山鄉調解委員會調解成立，
    原告不得再請求被告給付；又依該調解書之記載，原告尚應賠償被告；且原告主
    張之拖吊費用均過高，另不同意原告請求工作損失及慰撫金。
    理    由
一、本件被告為從事駕駛業務之人，應注意汽車行車前應注意方向盤、煞車、輪胎、
    燈光、雨刮、喇叭、照後鏡及依規定應裝設之行車紀錄器等須詳細檢查確實有效
    ，且應注意汽車行經彎道，或因雨霧致視線不清時，均應減速慢行，作隨時停車
    之準備，在劃有分向限制線之路段，不得駛入來車之車道內。而依當時情形，又
　　無不能注意之情形，竟疏於注意及此，於九十年四月二十二日上午即發覺車牌號
    碼ＩＮ—九九０六號自用小貨車已有故障情形，竟疏未處理，仍於同日駕駛上開
    自用小貨車沿北宜公路由坪林往臺北方向行駛，嗣於同日上午十時十分許途經台
    北縣坪林鄉○○○路五十四點八公里處，因煞車失靈於該處打滑，超越雙黃線駛
    入對向之車道內，因而與原告所駕駛之ＱＬ—一九三號自用大貨車發生擦撞，致
    原告受有頭部、右膝、右踝、左小腿、左腕挫傷、右臏骨、左脛骨左橈骨骨折、
    額頭裂傷多處傷害等事實，業經台灣台北地方法檢察署檢察官向法院聲請簡易判
    決處刑在案，有原告所提出台灣台北地方法檢察署檢察官九十年度偵字第一一三
    六八號聲請簡易判決處刑書、九十年五月二日宜蘭醫院診斷證明書、道路交通事
    故調查報告表為證，且為被告所自認，原告之主張應堪信為真實。從而被告就原
    告因本件事故所受之損害，應負全部之過失責任。
二、被告雖辯稱本件損害賠償事件業經調解成立云云，然查：本件損害賠償事件固曾
    經宜蘭縣員山鄉調解委員會於九十年八月八日上午十一時在員山鄉調解委員會會
    議室調解，並做成調解書在案，有原告所提出之該會九十年民調字第一一八號調
    解書為證，惟兩造於該會調解時原約定於九十年八月十五日上午十一時於該會點
    交車禍賠償金，又因調解書內容有誤，將調解事件之對造人甲○○（即被告）應
    給付聲請人乙○○（即原告）誤植為由聲請人給付對造人，經原告發現而於調解
    翌日向該會提出異議，而調解當日原告亦曾言明如被告未履行約定，則該調解聲
    請之其餘請求不拋棄等情，有原告所提出之宜蘭縣員山鄉公所九十年八月十六日
    九○員民字第九○六八號函可參，嗣後被告確未履行約定如期交付賠償金，亦為
    被告所自認，則本件調解確未成立。宜蘭縣員山鄉公所亦因此請本院將原送請核
    定之調解卷宗退回，俾其依調解未成立辦理，有前開函文可參。是被告此部分辯
    解尚不足採，從而原告起訴請求被告賠償損害，自屬有據。
三、原告請求被告賠償費用，是否應予准許，分述如次：
（一）原告自用小貨車修復費用十二萬八千元，有修車廠催繳費用之存證信函為證，
      自應准許。
（二）事故後拖吊原告自用小貨車費用一萬五千元，有拖車員出示之證明單為證，並
      據事故後為原告處理拖車事宜之證人王漢遠到庭證述可稽，此部分費用為修復
      所必要，亦應准許。
（三）原告請求其所支出之醫療費用五千八百二十九元，並提出住院及門診收據影本
      為證。經核，其中診斷證明書費八十四元，雖為書面診斷報告，究其實質，仍
      係診斷費之性質，堪認包括在醫療費之內。縱認診斷書費並非診斷費，惟傷害
      之侵權行為與損害之因果關係，並不限於回復身體健康所必要之治療費用，凡
      因傷害行為所引起之直接間接損害，均應包括在內，原告提起損害賠償訴訟，
      必須向法院提出診斷證明書，其所負擔診斷書費用，實因加害人即被告之侵權
      行為所引起，其中自有相當因果關係，此部分費用仍應由被告負擔。又其中伙
      食費一千五百四十元，為增加生活上需要之費用，其他各項則均為治療傷害所
      必要之費用，均應准許。
（四）原告原擔任之承攬運送工作，依八十九年四月起至九十年三月止，承攬運送工
      作之收入合計為一百一十三萬四千一百九十九元，平均每月收入九萬四千五百
      一十六元，有承攬運送契約及工作收入收據影本為證。又事故至今仍無法擔任
      原工作，有宜蘭醫院九十年十二月二十一日診斷證明書為證，原告僅請求事故
      後五個內因受傷而損失之收入，合計四十七萬二千五百八十元，亦屬有據，應
      予准許。
（五）原告因身體受傷，肉體所受傷害非輕，且被告幾經原告請求賠償，前原已就賠
      償金達成合意，惟被告事後拒不履行約定交付賠償金，甚至以該調解書之誤載
      而拒不賠償，已如前述，又被告明知其有過失，而有賠償義務，卻於本件審理
      時據該誤載反而主張原告應賠付被告，有言詞辯論筆錄在卷可參，則原告主張
      其因本件傷害精神上甚感痛苦，自屬可信。查原告從事送貨之工作，車禍後無
      業，被告從事臨時工，收入按件計酬，不固定等情，業據兩造各自陳明在卷。
      本院審酌前揭情狀，認原告主張非財產上損害金額應核減為三萬元始為相當，
      逾此部分之請求，尚屬過高，不應准許。
四、綜上，原告請求被告給付六十五萬一千四百零九元及自起訴狀繕本送達翌日即九
    十年十月二十六日起至清償日止按年息百分之五計算之利息，要無不合，應予准
    許，逾此部分之請求，即屬無據，應予駁回。
五、兩造分別陳明願供擔保，聲請宣告假執行及免為假執行，就原告勝訴部份，經核
    均無不合，爰分別酌定相當之擔保金額准許之；至原告敗訴部分，其假執行之聲
    請已失所附麗，應予駁回。
六、據上論結，本件原告之訴為一部有理由，一部無理由，依民事訴訟法第七十九條
    但書、第三百九十條第二項、第三百九十二條判決如主文。
中　　　華　　　民　　　國　　九十一　　年　　　一　　　月　　　八　　　日
　　　　　　　　　　　　　　　　　臺灣宜蘭地方法院民事庭
~B法　　　官　謝佩玲
右為正本，係照原本作成。
如對本判決上訴須於收受送達後廿日內向本院提出上訴狀(須附繕本)。
中　　　華　　　民　　　國　　九十一　　年　　　一　　　月　　　十六　　日
~B法院書記官　陳淑宜
